【裁判字號】    95,台上,6741
【裁判日期】    951207
【裁判案由】    違反槍砲彈藥刀械管制條例等罪
【裁判全文】
最高法院刑事判決            九十五年度台上字第六七四一號
上  訴  人  甲○○
上列上訴人因違反槍砲彈藥刀械管制條例等罪案件，不服台灣高
等法院台南分院中華民國九十五年九月二十七日第二審判決（九
十五年度上訴字第三四三號，起訴案號：台灣台南地方法院檢察
署九十四年度選偵字第一六號、九十四年度偵字第一二四一三號
），提起上訴，本院判決如下：
    主  文
上訴駁回。
    理  由
一、關於違反槍砲彈藥刀械管制條例部分：
按刑事訴訟法第三百七十七條規定：上訴於第三審法院，非以判
決違背法令為理由不得為之；是提起第三審上訴，應以原判決違
背法令為理由，係屬法定要件；如果上訴理由書狀並未依據卷內
訴訟資料具體指摘原判決不適用何種法則或如何適用不當，或所
指摘原判決違法情事，顯與法律規定得為第三審上訴理由之違法
情形不相適合時，均應認其上訴為違背法律上之程式，予以駁回
。本件原判決就違反槍砲彈藥刀械管制條例部分，維持第一審論
處上訴人甲○○未經許可持有手槍罪刑（累犯，處有期徒刑八年
，併科罰金新台幣五十萬元，罰金如易服勞役，以罰金總額與六
個月之日數比例折算）之判決，並駁回上訴人在第二審之上訴。
上訴人上訴意旨略以：(一)、原判決僅憑上訴人自白，認扣案之槍
、彈係上訴人於民國八十三年間某日購得，然並無其他補強證據
證明，有適用法則不當之違法。(二)、原判決認上訴人於八十三年
間某日，向綽號「阿呆」者購得槍、彈，嗣於八十四年間將上開
槍、彈藏放在台南縣境內之曾文水庫山區某處等情，理由貳之一
、(1)、(3)先引用上訴人審理時供述：「八十三年才取得該槍、彈
，在台南縣東山鄉山上取得；八十四年埋的」，又引用上訴人偵
查中供述：「是八十三年去放的，九十四年七月回來後又挖出來
」，就上訴人非法持有槍、彈之時間，互有不符，有判決理由矛
盾之違法。(三)、上訴人於警詢時供述：「該槍我不知道何年份出
廠，如警方提出證明，我仍然供稱是十年前所埋的，無其他解釋
」等語，偵查中供述：「我不知道被通緝，我在八十四年底就逃
到大陸，九十四年七月初才回來；（被查獲的制式手槍及子彈何
人的？）是我的，我在去大陸之前，埋在曾文水庫的山上，我回
來之後，在九十四年七月中旬時，去山上把槍挖出來；（被查到
的制式手槍是何時有的？）是八十三年去放的。九十四年七月回
來後又去挖出來的」等語；在第一審審理時供述：「槍、彈均是
我十幾年前在台南東山鄉山上取得，八十三年才取得該槍、彈，
八十四年埋的」；在原審準備程序時，則稱購槍及埋藏之時間在
八十四年底或八十五年初。上訴人始終供述扣案槍、彈係潛往大
陸之前所購及埋藏，約在十年前，即八十四年八月至八十四年底
之間，依罪疑唯輕原則，利益應歸諸上訴人，原判決竟採信不利
上訴人之供述，認定上訴人八十三年購槍，八十四年埋槍，其行
為構成累犯，採證與證據法則有悖，有適用法則不當之違法等語
。惟查：原判決依憑上訴人坦承確有未經許可而持有本件扣案之
手槍及子彈之供詞、扣案以色列 IMI廠製94FS型口徑 9MM制式半
自動手槍一支（含彈匣二個、槍枝管制編號0000000000號），及
口徑 9MM制式子彈三十顆、扣押物品清單及照片、內政部警政署
刑事警察局九十四年九月二日刑鑑字第0940126158號槍彈鑑定書
一紙及所附之照片六張等證據資料，認定上訴人有原判決事實欄
一所載之持有手槍、子彈犯行；已於理由內，詳敘其調查證據之
結果及取捨證據認定之理由，並就上訴人否認犯罪，辯稱：被警
方查扣之槍枝及子彈並不是於八十三年間買的，而係八十五年間
始向綽號「阿呆」之成年男子購買的等語，認非可採，一一予以
指駁（見原判決正本第四頁至第五頁）。從形式上觀察，原判決
並無適用法則不當及依法應於審判期日調查之證據而未予調查等
違背法令之情形。按取捨證據及認定事實，乃事實審法院適法職
權之行使，其對證據證明力所為之判斷，苟不悖通常一般人日常
生活之經驗，而未違背客觀上應認為確實之定則，並已敘述其何
以為此判斷之心證理由者，即不能任意指為違法。又按供述證據
，前後雖稍有參差或互相矛盾，事實審法院非不可本於經驗法則
，斟酌其他證據作合理之比較定其取捨，從而供述證據之一部認
為真實而予以採取，亦非證據法則所不許。原判決理由一之(一)、
(3)已敘明依憑上訴人在原審審理時，供明係八十三年間取得扣案
手槍及子彈之供詞，認定上訴人持有扣案手槍、子彈之犯罪時間
係八十三年間某日；至於原判決引述上訴人在偵查中之供詞：「
八十三年去放的，九十四年七月回來後又挖出來」等語，與原判
決事實載明上訴人係八十四年將槍、彈埋藏於山區之時間略有不
合，但原判決上開引述係在說明上訴人事後翻供改稱係八十五年
始取得該手槍、子彈之供詞，何以不足採取之理由（見原判決正
本第五頁），與原判決認定上訴人係八十三年間取得上開槍、彈
之事實並無矛盾；按違法持有槍、彈係繼續犯，上訴人在八十三
年取得槍、彈而自此即非法持有中，至於究係何時前去埋藏，並
不影響其已成立之犯罪。又上訴人始終不供明槍、彈來源之綽號
「阿呆」之真實姓名及住所，以供事實審法院查證，原審依上訴
人在警詢中供稱係十年前「埋」槍、彈的；及偵查中供稱「十幾
年前」取得的，第一審供明係八十三年間取得等詞，據以認定上
訴人之犯罪時間，並說明不採其在原審翻供改稱係八十四年或八
十五年間取得之辯詞，原判決已在理由內說明其就案內所有證據
本於調查所得心證，分別定其取捨而為事實判斷之理由，核無違
背證據法則，自屬原審採證認事之適法職權行使；上訴意旨(一)、
(二)、(三)執以指摘，係就事實審法院無違於證據法則之採證認事適
法職權之行使，任意指摘，且就原判決已詳予說明之事項，再為
單純事實之爭執，殊非適法之第三審上訴理由。綜上，應認上訴
人關於未經許可持有手槍部分之上訴為違背法律上程式，予以駁
回。
二、關於故買贓物部分：
按上訴得對於判決之一部為之，未聲明為一部者，視為全部上訴
，刑事訴訟法第三百四十八條第一項定有明文。本件上訴人於上
訴狀中並未聲明僅對違反槍砲彈藥刀械管制條例部分聲明上訴，
應視為對故買贓物部分亦提起上訴。惟上訴人此部分所犯刑法第
三百四十九條第二項故買贓物罪，核屬刑事訴訟法第三百七十六
條第七款之案件，既經第二審判決，自不得上訴於第三審法院，
上訴人竟提起上訴，此部分上訴亦屬違背法律上之程式，亦應予
駁回。
據上論結，應依刑事訴訟法第三百九十五條前段，判決如主文。
中    華    民    國  九十五  年   十二   月    七    日
                      最高法院刑事第十二庭
                          審判長法官  林  永  茂
                                法官  洪  文  章
                                法官  蘇  振  堂
                                法官  蕭  仰  歸
                                法官  何  菁  莪
      本件正本證明與原本無異
                                      書  記  官
中    華    民    國  九十五  年   十二   月   十一   日
                                                      Ｅ


司法院資訊處製作；財團法人民間司法改革基金會備份。
